【裁判字號】    99,審訴,2693
【裁判日期】    991026
【裁判案由】    毒品危害防制條例
【裁判全文】
臺灣高雄地方法院刑事判決            99年度審訴字第2693號
公  訴  人  臺灣高雄地方法院檢察署檢察官
被      告  乙○○
上列被告因毒品危害防制條例案件，經檢察官提起公訴（99年度
毒偵字第3629號、第3793號），被告於準備程序中就被訴事實為
有罪之陳述，經本院告知簡式審判程序之旨，並聽取被告與公訴
人之意見後，本院合議庭裁定由受命法官獨任進行簡式審判程序
，判決如下：
    主  文
乙○○施用第一級毒品，累犯，處有期徒刑拾壹月。扣案針筒壹
支，沒收之；又施用第二級毒品，累犯，處有期徒刑伍月。應執
行有期徒刑壹年貳月。扣案針筒壹支，沒收之。
    事實及理由
一、犯罪事實：
    乙○○前於民國88年間，因施用毒品案件，經本院裁定送觀
    察、勒戒後，認有繼續施用之傾向，復裁定令入戒治所施以
    強制戒治，嗣經裁定停止強制戒治、撤銷停止強制戒治，於
    90年6 月6 日執行完畢，並由臺灣高雄地方法院檢察署檢察
    官為不起訴處分確定。復於前開強制戒治執行完畢5 年內之
    91 年 間，再犯施用毒品案件，經本院以92年訴字第83號判
    決處有期徒刑10月確定；又於92年間因施用毒品案件，經本
    院以92年度易字第544 號判決處有期徒刑4 月確定；上開2
    罪合併定應執行刑，嗣經假釋並交付保護管束，於93年12月
    16 日 保護管束期滿而執行完畢。另於96年間因詐欺案件，
    經本院以96年度易字第4076號判決並減刑為有期徒刑2 月確
    定，於98年7 月5 日縮刑期滿執行完畢。詎其猶不知悔改並
    戒絕毒癮，基於施用第一級毒品海洛因及第二級毒品甲基安
    非他命之犯意，於99年5 月16日上午11時許，在高雄縣田寮
    鄉○道路旁之車內，以將甲基安非他命置於玻璃球內，點火
    燒烤之方式，施用第二級毒品甲基安非他命1 次；又於同年
    月19日上午11時許，在高雄縣田寮鄉某處，以針筒注射之方
    式，施用第一級毒品海洛因1 次。嗣於同日下午1 時40分許
    ，經警在高雄縣田寮鄉○○路101 之1 號前，因另涉他案為
    警查獲，當場扣得乙○○所有、供其施用上開第一級毒品所
    用之針筒1 支，並經其同意採集尿液送驗，結果呈可待因、
    嗎啡、甲基安非他命陽性反應，而知悉上情。
二、證據：
    上開犯罪事實，有下列證據可資證明：
  (一)台灣檢驗科技股份有限公司99年6 月2 日濫用藥物檢驗報告
    、高雄縣警察局湖內分局煙毒、麻藥案件嫌犯代號與真實姓
    名對照表各1 份。
  (二)扣案之注射針筒1 支。
  (三)被告之自白。
三、論罪：
  (一)被告前經送觀察、勒戒及強制戒治執行完畢後5 年內，再犯
    施用毒品案件，本件施用毒品行為係屬3 犯以上，自與毒品
    危害防制條例第20條第3 項「五年後再犯」之情形有別，是
    檢察官逕行起訴，即無不合，先予敘明。
  (二)按海洛因、甲基安非他命分別係毒品危害防制條例第2 條第
    2 項第1 、2 款所稱之第一、二級毒品，不得持有、施用。
    是核被告分別施用海洛因、甲基安非他命之行為，係犯該條
    例第10條第1 項之施用第一級毒品罪，及同條第2 項之施用
    第二級毒品罪；被告上開施用第一級毒品海洛因、第二級毒
    品甲基安非他命前所持有之第一、二級毒品部分，其持有之
    低度行為應為施用之高度行為所吸收，均不另論罪。被告所
    犯上開2 罪，犯意各別，行為互殊，觸犯構成要件不同，應
    予分論併罰。又被告前有如犯罪事實欄所述經判處有期徒刑
    並執行完畢之情形，此有臺灣高等法院被告前案紀錄表在卷
    可佐，其於徒刑執行完畢5 年之內故意再犯本件有期徒刑以
    上之罪，皆為累犯，應依法加重其刑。
四、科刑：
  (一)爰審酌被告施用毒品之行為不僅戕害自身身心健康，亦間接
    影響社會治安，被告前經強制戒治後，仍未能戒斷毒癮，復
    已4 次再犯施用毒品案件經判處徒刑確定，且有詐欺、偽造
    文書等前科及執行紀錄，有其本院院內索引卡紀錄表報表及
    前揭臺灣高等法院被告前案紀錄表在卷可稽，顯見其對毒品
    之依賴情形非輕，且平日素行非佳，並考量被告犯後坦承犯
    行等一切情狀，認檢察官求處本件被告應執行有期徒刑1 年
    2 月等語，尚屬適當，爰分別量處如主文所示之刑，並定應
    執行刑，以資懲儆。
  (二)扣案注射針筒1 支，業據被告自承為其所有，且係被告施用
    本件第一級毒品海洛因毒品所用之物，是應依刑法第38條第
    1 項第2 款宣告沒收之。
據上論斷，應依刑事訴訟法第273 條之1 第1 項、第284 條之1
、第299 條第1 項前段，毒品危害防制條例第10條第1 項、第2
項，刑法第11條前段、第47條第1 項、第38條第1 項第2 款、第
51條第5 款，判決如主文。
本案經檢察官甲○○到庭執行職務。
中    華    民    國    99    年    10    月    26    日
                  刑事第十庭  法  官    呂明燕
以上正本證明與原本無異。
如不服本判決應於收受本判決後10日內向本院提出上訴書狀，並
應敘述具體理由，如未敘述上訴理由者，應於上訴期間屆滿後20
日內補提理由書狀於本院（均須按他造當事人之人數附繕本）「
切勿逕送上級法院」。
中    華    民    國    99    年    10    月    26    日
                              書記官    張琇晴
附錄本判決論罪科刑之法條：
毒品危害防制條例第10條
施用第一級毒品者，處六月以上五年以下有期徒刑。
施用第二級毒品者，處三年以下有期徒刑。

司法院資訊處製作；財團法人民間司法改革基金會備份。
